【裁判字號】    99,上訴,1295
【裁判日期】    990602
【裁判案由】    毒品危害防制條例
【裁判全文】
臺灣高等法院刑事判決                99年度上訴字第1295號
上  訴  人
即  被  告  甲○○
上列上訴人因違反毒品危害防制條例案件，不服臺灣臺北地方法
院99年度訴字第2 號，中華民國99年1 月29日第一審判決（起訴
案號：臺灣臺北地方法院檢察署98年度撤緩偵字第343 號），提
起上訴，本院判決如下：
    主  文
上訴駁回。
    事  實
一、甲○○於民國94年間因施用毒品案件，經臺灣士林地方法院
    裁定令入勒戒處所觀察勒戒後，因認有繼續施用傾向，復經
    同院裁定令入戒治所執行強制戒治，而於94年10月11日戒治
    期滿，經臺灣士林地法院檢察署檢察官以95年度戒毒偵字第
    34號為不起訴處分確定。另於81年間因肅清煙毒條例案件，
    經本院以81年度訴字第1868號判處有期徒刑3年6月確定；於
    85年間，亦因肅清煙毒條例案件，經臺灣高等法院以85年度
    上訴字義3885號駁回上訴，而判處有期徒刑3年10月確定；
    同年又因違反麻醉藥品管理條例、藥事法等案件，經本院以
    86年度訴字第151號分別判處有期徒刑5年4月及4月，並定應
    執行有期徒刑5年6月確定，前開4罪除違反麻醉藥品管制條
    例案件外，其餘經減刑後，再合併定應執行有期徒刑7年2月
    ，而於93年1月20日假釋出監，嗣於95年6月23日再次入監執
    行殘刑，而於96年8月22日執行完畢出監。
二、詎甲○○猶不知悔悟，於強制戒治執行完畢釋放後5年內，
    基於施用第一級毒品海洛因之犯意，於98年4月14日某時許
    ，在臺北市文山區○○○路○段某巷內，以針筒注射方式，
    施用第一級毒品海洛因1次。嗣於98年4月15日13時10分許，
    在臺北市文山區○○○路○段與景福路口，經警盤查其所有
    且供施用之海洛因1小包（毛重0.23公克，驗餘淨重為
    0.0654 公克）始獲悉上情。
三、案經臺北市政府警察局松山分局報請臺灣臺北地方法院檢察
    署檢察官偵查後，為緩起訴處分，並命於緩起訴期間內繳交
    緩起訴處分金新臺幣5萬元，並至臺北市立聯合醫院昆明院
    區服用替代藥物，及接受不定期尿液檢驗，惟因其於緩起訴
    處分期間，未履行繳交緩起訴處分金之緩起訴處分之條件，
    經該署檢察官撤銷緩起訴分處後起訴。
    理  由
壹、程序部分
  本件認定事實所引用之本件卷內其他所有卷證資料（包含文書
  證據、物證等證據），並無證據證明係公務員違背法定程序所
  取得；而檢察官、被告對本院提示之卷證，亦均表示同意作為
  證據等語在卷（見本院卷99年4月29日準備程序筆錄），且卷
  內之文書證據及證人於審判外之陳述，亦無刑事訴訟法第159
  條之4之顯有不可信之情況與不得作為證據之情形，且被告未
  曾提及檢察官在偵查時，有任何不法取供之情形，且客觀上並
  無顯不可信之情況。綜上，依刑事訴訟法第159 條至159條之
  5之規定，本件認定事實所引用之本件卷證所有證據（包含文
  書證據、物證等證據），均有證據能力，合先敘明。
貳、實體部分：
  一、上揭事實業據被告於警詢、偵查、原審法院及本院審理時
      均供認犯行不諱，並當庭為認罪之表示（見98年毒偵字第
      1275號卷第7-10頁、第35頁及原審卷99年1月20日準備程
      序筆錄、本院卷99年4月29日準備程序筆錄、99年5月19
      日審判筆錄），復有臺北市政府警察局松山分局搜索扣押
      筆錄、扣押物品目錄表、臺灣尖端先進生技醫藥股份有限
      公司濫用藥物檢驗報告、臺北市政府警察局偵辦毒品案件
      尿液檢體委驗單、臺灣臺北地方法院檢察署98年度綠尿保
      管字第0380號及98年度青保管字第253號扣押物品清單、
      交通部民用航空局航空醫務中心航藥鑑字第0982135號毒
      品鑑定書等在卷足憑，堪認被告自白與事實相符。綜上，
      本件事證明確，被告施用第一級毒品之犯行，堪予認定，
      應依法論罪科刑。
  二、被告前於94年間，因違反毒品危害防制條例案件，經臺灣
      士林地方法院於94年8月10日以94年度毒聲字第363號裁定
      令入觀察勒戒處所施以觀察勒戒，因有繼續施用毒品傾向
      ，又經同院於94年9月22日以94年度毒聲字第444號裁定令
      入戒治處所施以強制戒治，俟戒治期滿，經臺灣士林地方
      法院檢察署檢察官於95年7月11日以95年度戒毒偵字第34
      號不起訴處分，此有臺灣高等法院被告前案紀錄表在卷可
      稽，其於前開經裁定令入戒治處所施以強制戒治執行完畢
      後5年內，再犯本件施用第一級毒品海洛因案件，依照毒
      品危害防制條例第20 條第3項規定之反面解釋，本件被告
      已無再施以觀察、勒戒及強制戒治之必要，先予敘明。
  三、核被告所為，係違反毒品危害防制條例第10條第1項之施
      用第一級毒品罪。被告持有第一級毒品之低度行為，應為
      施用之高度行為吸收，不另論罪。又被告有前揭事實記載
      之科刑及執行完畢紀錄，此有臺灣高等法院被告前案紀錄
      表在卷可稽，其受徒刑執行完畢後，5年以內故意再犯本
      件有期徒刑以上之罪，為累犯，應依刑法第47條第1項規
      定，加重其刑。原審以被告犯行明確，適用毒品危害防制
      條例第10條第1項、第18條第1項前段，刑法第11條前段、
      第47條第1項、第38條第1項第2款，並審酌被告前有肅清
      煙毒條例、麻醉藥品管理條例及藥事法等前科，並有施以
      觀察勒戒及強制戒治之紀錄，其素行非佳，此有前述被告
      前案紀錄表在卷可稽，且被告因施用毒品犯行，經觀察勒
      戒、強制戒治等治療程序，猶不思悔悟，徹底戒除施用毒
      品之惡習，仍再犯本件施用毒品犯行，顯見被告染有毒癮
      惡習難以自拔，意志力甚為薄弱，惟被告施用毒品之犯行
      ，本質上屬戕害自己身心健康之行為，尚未有嚴重破壞社
      會秩序或侵害他人權益之情形，且犯後坦承不諱之犯罪後
      態度等一切情狀，量處有期徒刑1年，以示懲戒。並敘明
      扣案之海洛因驗餘淨重0.0654公克，係第一級毒品，應依
      毒品危害防制條例第18條第1項前段之規定沒收銷燬之（
      鑑驗耗損之第一級毒品，因已滅失，毋庸再予宣告沒收銷
      燬）。至上開包裝海洛因之包裝袋1個，係用於包裹毒品
      之外包裝，以防毒品裸露、潮濕，便於攜帶施用，為供被
      告施用第一級毒品所用之物，且屬被告所有等情，業據被
      告供承在卷，爰依刑法第38條第1項第2款規定沒收之。經
      核認事用法並無違誤，量刑亦屬妥適，被告上訴意旨徒求
      減輕，指摘原判決不當，為無理由，應予駁回。
據上論斷，應依刑事訴訟法第368條，判決如主文。
本案經檢察官陳大偉到庭執行職務。
中    華    民    國    99    年    6    月    2    日
                  刑事第九庭    審判長法  官  陳貽男
                                      法  官  詹駿鴻
                                      法  官  楊炳禎
以上正本證明與原本無異。
如不服本判決，應於收受送達後10日內向本院提出上訴書狀，其
未敘述上訴之理由者並得於提起上訴後10日內向本院補提理由書
（均須按他造當事人之人數附繕本）「切勿逕送上級法院」。
                                      書記官  林月蓉
中    華    民    國    99    年    6    月    2    日
附錄：本案論罪科刑法條全文
毒品危害防制條例第10條第1項
施用第一級毒品者，處6月以上5年以下有期徒刑。

司法院資訊處製作；財團法人民間司法改革基金會備份。
